【裁判字號】    92,親,11
【裁判日期】    920618
【裁判案由】    否認子女
【裁判全文】
臺灣彰化地方法院民事判決  九十二年度親字第一一號
    原      告    丙○○
    被      告    甲○○
    兼法定代理人  乙○○
右當事人間否認子女事件，本院判決如左：
    主      文
確認被告甲○○（民國九十二年二月十三日生）非被告乙○○之婚生子。
訴訟費用由原告負擔。
    事      實
甲、原告方面：
  一、聲明：如主文所示。
  二、陳述：原告與被告乙○○於民國（下同）八十七年一月二十日結婚，惟自九十
      年起即感情不睦，九十一年起原告即未與被告乙○○同居，並於九十一年九月
      二十三日協議離婚並登記完成，其後原告於九十二年二月十三日產下一子即被
      告甲○○，惟被告甲○○並非原告自被告乙○○受胎所生之子，卻受婚生之推
      定，為此依民法第一千零六十三條第二項規定訴請判決如聲明。
  三、證據：提出戶籍謄本、出生證明書各一份為證。
乙、被告方面：請求依法裁判。
丙、本院依職權囑託財團法人彰化基督教醫院鑑定被告甲○○與被告乙○○間之血緣
    關係。
     理      由
一、本件原告主張其與被告乙○○本係夫妻，嗣後協議離婚，並生有一子即被告甲○
    ○，惟自九十一年起，原告即未與被告乙○○同居，被告甲○○應非自被告乙○
    ○受胎所生，卻受婚生推定乙節，業據原告提出戶籍謄本、出生證明書等件為憑
    外，復經本院囑託財團法人彰化基督教醫院鑑定被告甲○○與被告乙○○間之血
    緣關係，覆稱「．．．，可以排除乙○○與甲○○之親子關係」，有財團法人彰
    化基督教醫院九十二年彰基院第九二○五五○號親子鑑定報告一件可稽，是原告
    之主張，堪信為真實。
二、按從子女出生日回溯第一百八十一日起至第三百零二日止為受胎期間，民法第一
    千零六十二條第一項著有明文。又妻之受胎，係在婚姻關係存續中者，推定其所
    生子女為婚生子女，如夫妻之一方能證明妻非自夫受胎者，得於知悉子女出生之
    日起，一年內提起否認之訴，民法第一千零六十三條第一項第二項定有明文。查
    本件原告受胎生下被告甲○○，其受胎期間既係在原告與被告乙○○婚姻關係存
    續中，則依法自應推定被告甲○○為原告與被告乙○○之婚生子，惟被告甲○○
    並非自被告乙○○受胎所生，已如前所述，從而原告於九十二年二月十三日產下
    被告甲○○後一年內即九十二年四月一日提起本件訴訟，於法洵屬有據，應予准
    許。
三、據上論結，本件原告之訴為有理由，依民事訴訟法第八十一條第二款，判決如主
    文。
中      華      民      國    九十二    年      六      月     十八     日
                                  臺灣彰化地方法院家事法庭
~B法      官  蕭文學
右為正本係照原本作成
如對本判決上訴須於判決送達後廿日內向本院提出上訴狀
中      華      民      國    九十二    年      六      月     十八     日
~B法院書記官  吳政


司法院資訊處製作；財團法人民間司法改革基金會備份。
